【裁判字號】    97,簡上,510
【裁判日期】    970819
【裁判案由】    竊盜
【裁判全文】
臺灣高雄地方法院刑事判決             97年度簡上字第510號
上  訴  人  臺灣高雄地方法院檢察署檢察官
被      告  甲○○
上列上訴人因被告竊盜案件，不服本院高雄簡易庭中華民國97年
5月8日97年度審簡字第2263號所為第一審判決（聲請簡易判決處
刑書案號：臺灣高雄地方法院檢察署97年度偵字第8086號），提
起上訴，本院管轄之第二審合議庭改行簡式審判程序，判決如下
：
    主  文
上訴駁回。
    事  實
一、甲○○前因違反毒品危害防制條例案件，經本院以94年度簡
    字第3667號判處有期徒刑6 月確定，於民國95年4 月20日執
    行完畢出監，詎猶不知悔改，竟意圖為自己不法之所有，於
    97年3 月7 日12時30分許，在高雄縣仁武鄉○○○街18號空
    屋2 樓頂，徒手竊取乙○所有之白鐵水車基架3 座及白鐵水
    車葉輪2 臺，得手後往下投至旁邊空地，嗣經乙○發覺，報
    警當場查獲，並扣得上開白鐵水車基架3 架及白鐵水車葉輪
    2 臺（業已發還乙○）。
二、案經高雄縣政府警察局仁武分局報請臺灣高雄地方法院檢察
    署檢察官偵查起訴。
    理  由
一、本案被告甲○○所犯為死刑、無期徒刑、最輕本刑為3 年以
    上有期徒刑以外之罪，其於本院審理程序進行中，就被訴事
    實為有罪之陳述，經審判長告知簡式審判程序之旨，並聽取
    當事人之意見後，本院合議庭裁定進行簡式審判程序，合先
    敘明。
二、訊據被告對上開犯罪事實均坦承不諱，又被告於前揭時間、
    地點，徒手竊取被害人乙○所有之白鐵水車基架3 架及白鐵
    水車葉輪2 臺，嗣經被害人乙○當場發現，報警處理而當場
    查獲等事實，經被害人於本院審理時證述屬實，且有白鐵水
    車基架3 架及白鐵水車葉輪2 臺之贓物認領保管單，及現場
    查獲物品照片7 張在卷可證（見警卷第15、18至20頁）。從
    而，應認被告之自白與事實相符，得為認定其犯罪之證據，
    本案被告犯罪事證明確，其犯行已經證明，應予依法論科。
三、核被告所為，係犯刑法第320 條第1 項之普通竊盜罪。又被
    告前因施用毒品案件，經本院以94年度簡字第3667號判決判
    處有期徒刑6 月確定，經與其另犯竊盜罪所處拘役30日接續
    執行，甫於95年4 月19日縮刑期滿執行完畢等節，有臺灣高
    等法院被告前案紀錄表1 份在卷可查，被告於受有期徒刑執
    行完畢後，5 年以內故意再犯本案有期徒刑以上之罪，為累
    犯，應依法加重其刑。原審適用刑法第320 條第1 項、第47
    條第1 項、第41條第1 項前段，刑法施行法第1 條之1 規定
    ，並審酌被告貪圖不法利益，率爾竊取他人之物品，行為實
    屬不該，惟念其犯後坦承犯行，態度尚佳，所竊物品已由被
    害人乙○領回，及被告之動機、手段及目的等一切情狀，量
    處拘役59日，並依本案犯罪情節、被告之資力、智識及教育
    程度，諭知以新臺幣1 千元折算1 日之易科罰金折算標準。
    經核原判決認事用法並無不合。檢察官循被害人請求上訴意
    旨略以：被告竊盜被害人所有之水車葉輪、底座多次，只有
    一次失風，且其於本案發生後，又再度將原已發還被害人之
    物品偷走，又偷走鄰居之鐵材，原判決卻謂被竊物品已發還
    被害人，與事實不符；另原判決稱被告「態度尚佳」、「被
    告動機、手段、目的、資力、智識及教育程度」所據為何？
    亦均未交代，顯見本案量刑過輕等語。惟查：本案原審斟酌
    上揭一切情事，於刑法第320 條第1 項之法定刑度內量處被
    告拘役59日，並以新臺幣1 千元折算1 日為易科罰金之折算
    標準，並無明顯裁量踰越或裁量濫用之情形，且本院綜合考
    量被告犯罪情節、所竊取財物之價值、素行、生活狀況及其
    智識程度等一切情狀，認為原審量刑應屬妥適；至於上訴意
    旨所稱被告另涉其他多次竊盜犯行，又於事後將本案原已發
    還被害人之贓物竊走，惟上開犯行既均未經檢察官起訴，自
    非於本案中所得予以審酌之事項（至於被害人認被告另涉有
    其他竊盜罪嫌，亦宜循適當之途徑請求偵查機關依法處理）
    。綜上，檢察官循被害人乙○聲請，以上述理由上訴指摘原
    判決量刑過輕，為無理由，應予駁回。
據上論斷，應依刑事訴訟第455 條之1 第1 項、第3 項、第368
條、第364 條、第273 條之1 ，判決如主文。
本案經檢察官董秀菁到庭執行職務。
中    華    民    國    97    年    8     月    19    日
                  刑事第十七庭  審判長法  官  洪能超
                                      法  官  林建鼎
                                      法  官  陳思帆
以上正本證明與原本無異。
不得上訴。
中    華    民    國    97    年    8     月    19    日
                                      書記官  王高山


司法院資訊處製作；財團法人民間司法改革基金會備份。
